Inventaris van de archieven van de Centrale Organisatie van het Ministerie van Defensie; Centrale Leiding, 1976-1991 (1992)
Nationaal Archief, Den Haag
- Archief Kabinet van de Minister(1966, 1975) 1976-1990 (1992), 2.
  - Stukken over bijzondere onderwerpen, 2.2.
    - Organisatie, 2.2.3.
      - Organisatie en taken van de Koninklijke Marechaussee (KMar), de instelling van een Adviesraad Koninklijke Marechaussee en het reorganisatieplan KMar in de jaren negentig, 1983-1992; 1048; pak
    - Militaire operatiën, 2.2.4.
      - Uitzending van VN-vredesmachten naar Libanon (UNIFIL), deelname aan de United Nations Transition Assistance Group (UNTAG) for Namibië en werkbezoek van de politieke top aan de multinationale vredesmacht (MFO) in de Sinaï, 1978-1990; 1049-1057; 8 pakken en 1 omslag
        - 1978, 1049; omslag
        - 1979 jan. - juni, 1050
        - 1979 juli - dec., 1051
        - 1980, 1052
        - 1981, 1053
        - 1982 jan. - juni, 1054
        - 1982 juli - dec., 1055
        - 1983, 1056
        - 1984 - 1990, 1057
      - Defensiestandpunt over kernwapenbeleid, conventionele en nucleaire wapenbeheersingssystemen, alsmede besluitvorming betreffende Long Range Theatre Nuclear Forces (LRTNF) en de rol en het vraagstuk van de Theater Nuclear Forces (TNF), met stukken betreffende de Werkgroep Nucleaire Zaken en de Stuurgroep Wapenbeheersing en nucleaire bewapening, 1979-1989; 1058-1063; 6 pakken
        - 1979 - 1980, 1058
          Openbaarheid beperkt tot 01-01-2056
        - 1981 - 1982, 1059
          Openbaarheid beperkt tot 01-01-2058
        - 1983, 1060
          Openbaarheid beperkt tot 01-01-2059
        - 1984, 1061
        - 1985, 1062
        - 1986 - 1989, 1063
          Openbaarheid beperkt tot 01-01-2065
      - Voorbereiding tot plaatsing van kruisvluchtwapens op vliegbasis Woensdrecht, informatie over de nucleaire en conventionele strategie, problematiek rond de modernisering en wapenbeheersing, met adviezen van de Adviescommissie Nederlandse kernwapentaken, 1979-1990; 1064-1078; 13 pakken en 2 omslagen
        - 1979, 1064; omslag
          Openbaarheid beperkt tot 01-01-2055
        - 1982, 1065
        - 1983 jan. - juni 01, 1066
        - 1983 juni 08 - dec., 1067
        - 1984 jan. - juni, 1068
        - 1984 sep. - nov., 1069
        - 1985 feb. - sep., 1070; omslag
        - 1985 okt., 1071
        - 1985 nov. - dec., 1072
        - 1986, 1073
        - 1987 feb. - nov., 1074
          Openbaarheid beperkt tot 01-01-2063
        - 1987 dec., 1075
        - 1988, 1076
        - 1989, 1077
        - 1990, 1078
      - Rapport van de Commissie van Onderzoek betreffende het vliegtuigongeluk met het Nederlandse maritieme patrouillevliegtuig Brequet Atlantic V-255 op 15 januari 1981, alsmede stukken betreffende het afvoeren uit de sterkte van zes Brequet Atlantic vliegtuigen en in dienst houden van het vliegtuigsquadron 321, 1980-1985; 1079; omslag
      - Stukken verzameld ten behoeve van onderzoek van Parlementaire enquête commissie naar aanleiding van het overheidshandelen ten aanzien van het RSV-concern (incl. eindrapport) betreffende de vervolgopdracht voor levering van onderzeeboten aan Taiwan 1980-1992, 1080-1082; 3 pakken
        - 1980 - 1983 feb., 1080
        - 1983 mrt. - dec., 1081
        - 1984 - 1992, 1082
      - Werkbezoek van de minister aan Wenen voor een gesprek met de Nederlandse Mutual Balanced Forces Reduction (MBFR)-delegatie ter voorbereiding op het gesprek hierover met delegatieleiders van de Verenigde Staten, het Verenigd Koninkrijk en de Bondsrepubliek Duitsland, 1983; 1083; omslag
      - Rapport betreffende het Amerikaanse beleid over antisatellietsystemen en discussiestuk ter voorkoming van een wapenwedloop in de ruimte, 1984; 1084; omslag
      - Nederlandse deelneming aan het Amerikaanse Strategisch Defensie Initiatief onderzoeksprogramma betreffende de bescherming van de Verenigde Staten tegen nucleaire ballistische raketten, 1985-1988; 1085; pak
      - Problematiek bij levering van onderzeeboten en het verlenen van assistentie op onderzeedienstgebied aan Saoedi-Arabië, 1986-1987, 1989; 1086; omslag
    - Personeel, 2.2.5.
      - Commentaar op de adviesrapporten van de Stuurgroep Maatschappelijke Invloeden in de Krijgsmacht (STUMIK), 1976-1977; 1087-1088; 2 pakken
        - 1976, 1087
        - 1977, 1088
      - Commentaar op de adviesrapporten van de Maatschappelijke Raad voor de Krijgsmacht (MRK) en besprekingen over het bestaansrecht als adviesorgaan, met kopie van het instellingsbesluit van de raad, 1980-1986; 1089; omslag
      - Personeelsplan, grondslagen en hoofdlijnen van het personeelsbeleid, met rapporten over de reorganisatie van het functiegebied personeel, 1986-1990; 1090-1091; 2 pakken
        - 1986 - 1989 sep., 1090
        - 1989 nov. - 1990, 1091
      - Militaire oorlogs- en dienstslachtoffers, benoeming vertrouwensman oud-Indiëgangers en onderzoeks- en eindrapport dienstvervulling onder buitengewone en zeer moeilijke omstandigheden, nota betreffende veteranenbeleid, alsmede instelling en eindrapport van de Commissie Maatschappelijke erkenning veteranen (Commissie Thoenes), 1986-1990; 1092-1093; 2 pakken
        - 1986 - 1989, 1092
        - 1990, 1093
    - Materieel, 2.2.6.
      - Besprekingen tussen diverse Nederlandse ministers en buitenlandse ambtsgenoten van Defensie betreffende de vervanging van F-104 en NF 5 vliegtuigen en stand van zaken over de prijsontwikkeling voor vervolgbestelling van F-16 jachtbommenwerpers, 1974-1990; 1094; pak
      - Vervanging van de Neptune-vliegtuigen en de aanschaf van Lockheed type PC3-Orion en de nucleaire taak en capaciteit van dit maritieme patrouille-vliegtuig, met stukken inzake het toekomstige beleid van de Koninklijke Marine met betrekking tot de Nederlandse Antillen, 1977-1979, 1981-1985; 1095; omslag
      - Vraagstuk inzake tankvervanging en vergaderverslagen van de Interdepartementale Projectgroep Tankvervanging, 1978-1979; 1096-1100; 5 pakken
        - Contract voor de aanschaf van 445 Leopard 2 tanks 1978, 1096
        - Interim situatierapport over het vraagstuk tankvervanging 1979, 1097
        - Overleg met de Vaste Commissie voor Defensie van de Tweede Kamer 1978 - 1979, 1098
        - Rapport van de Industriële Stuurgroep Gevechtstank 1980 1978, 1099
        - Vergaderverslagen Projectgroep 1978 - 1979, 1100
      - Bouw van onderzeeboten van de Walrusklasse bij de Rotterdamse Droogdok Maatschappij, het rapport van de Algemene Rekenkamer inzake de besluitvorming en uitvoering van het Walrusproject, alsmede de eindrapporten van de Commissie Schade Walrus en Oorzaak brand Walrus, 1978-1989; 1101-1102; 2 pakken
        - 1978 - 1985, 1101
        - 1986 - 1989, 1102
      - Vervanging van de Neptune-toestellen door twee Fokker F-27M vliegtuigen door de Nederlandse Antillen, met nota over het aanbod van de KLM tot overname van Fokker-100 vliegtuigen ter vervanging van F-27 vliegtuigen van de KLu, 1978-1989; 1103; omslag
    - Integriteit, 2.2.7.
      - Eindrapport van de Commissie van Drie betreffende het onderzoek naar de juistheid van verklaringen over betalingen door de Amerikaanse vliegtuigbouwer Lockheed aan Prins Bernhard (de Lockheed-affaire), 1977; 1104; omslag
    - Financiën, 2.2.8.
      - Beleid met betrekking tot termijndollars en transacties bij het aangaan van financiële verplichtingen voor grote materieelprojecten met de Verenigde Staten en het in verband daarmee ontstane overschot aan termijndollars bij de Koninklijke Luchtmacht, 1986-1988; 1105; omslag
      - Eindrapport fase probleemanalyse Nieuw Salarissysteem voor de Krijgsmacht (NSK) en de regeling tussen de minister van Binnenlandse Zaken over de ontwikkeling van een basisontwerp voor NSK, met instellingsbesluit en verslagen van de Projectgroep NSK, 1988-1990; 1106; omslag
- Archief Bureau Staatssecretaris(1975) 1976-1991, 3.
  - Stukken van algemene aard, 3.1.
    - Verslagen van vergaderingen van de Staatssecretaris Personeel en de Directeuren Personeel, 1975-1977; 1107; pak
  - Stukken over bijzondere onderwerpen, 3.2.
    - Defensie- en veiligheidsbeleid, 3.2.1.
      - Plannen van aanpak betreffende financiële defensie inspanningen, besluitvorming over het planningsproces voor het vervaardigen van het Defensieplan 1982-1992 en de Defensienota 1982 (Taakgroep Stemerdink) en deelplannen voor defensie, 1982, 1989-1991; 1108-1110; 3 pakken
        - 1982, 1108
        - 1989 - 1991, 1109
        - Rapport van de Taakgroep Stemerdink, 1110
    - Militaire operatiën, 3.2.2.
      - Adviezen en vergaderstukken van de Algemene Verdedigingsraad (AVR) en de Coördinatiecommissie Militaire Verdedigingsvoorbereiding (CCMV), 1981-1988; 1111; omslag
      - Uitbreiding van NAVO-opslagplaatsen, -faciliteiten en -depots in Nederland met vier Prepositioned Organizational Material Storage Sites (POMSS) en één Theatre-Reserve-site, 1988, 1990-1991; 1112; omslag
    - Materieel, 3.2.3.
      - Overleg tussen ministers over de aanschaf van de F-16 jachtbommenwerpers ter vervanging van de F-104G starfighters en de Northrop NF-5, met situatierapporten en vergaderstukken van de Interdepartementale Werkgroep Vliegtuigvervanging, 1976-1990; 1113-1117; 5 pakken
        - 1976 - 1979, 1113
        - 1980 jan. - mei, 1114
        - 1980 juni - dec., 1115
        - 1981, 1116
        - 1988 - 1990, 1117